臺灣高等法院臺中分院刑事判決　　　　　　　　　　九十三年度上易字第九五七號
　　上　訴　人
　　即　被　告　甲○○
右上訴人因傷害案件，不服臺灣南投地方法院九十三年度易字第二四四號中華民國
九十三年七月十二日第一審判決（起訴案號：臺灣南投地方法院檢察署九十三年度偵
字第一五五二號），提起上訴，本院判決如左：
      主  文
原判決撤銷。
甲○○傷害人之身體，累犯，處有期徒刑肆月，如易科罰金，以參佰元折算壹日。
      事  實
一、甲○○曾因常業重利、施用毒品、偽造文書等罪，經法院判刑並裁定應執行有期
    徒刑二年七月確定，於民國九十二年三月十九日執行完畢，竟仍不知悔改，於九
    十三年三月二十二日十二時三十分許，在南投縣草屯鎮○○里○○街一之一號住
    處，因向父親李金城索錢未果而與其兄乙○○發生爭執，竟基於傷害之故意，隨
    手拿起置於桌上裁縫使用之剪刀，刺向乙○○之右大腿，致乙○○之右大腿受有
    挫傷、撕裂傷。
二、案經乙○○訴由南投縣政府警察局草屯分局報請台灣南投地方法院檢察署偵查起
    訴。
      理  由
一、右揭事實業經上訴人即被告甲○○於原審坦承：因一時氣憤持剪刀失手傷害乙○
    ○等情不諱，核與告訴人乙○○於警訊、偵查、原審之指訴情節及證人李金城於
    警訊之證述情節相符，並有診斷證明書一份附卷可稽，故被告上開傷害犯行應堪
    認定。被告於本院審理時仍辯稱其持剪刀時，告訴人乙○○已用手壓住剪刀云云
    ，顯已無礙於其上開傷害犯行之審認，所辯顯不足採信。
二、核被告所為，係犯刑法第二百七十七條第一項傷害罪。被告前因因常業重利、施
    用毒品、偽造文書等罪，經法院判刑並裁定應執行有期徒刑二年七月確定，於民
    國九十二年三月十九日執行完畢等情，已有台灣高等法院被告全國前案紀錄表一
    份在卷足憑，被告於五年內再犯本罪，為累犯，應依刑法第四十七條加重其刑。
    原審判決雖非無見，然被告於本院審理時業已與告訴人成立和解，此有和解書一
    份在卷足憑，原審未及審酌上情，尚有未洽。被告上訴指摘原審判決事實有誤雖
    無理由，然原審判決既有上開未及審酌之瑕疵，即應由本院撤銷改判。爰審酌被
  告不思自食其力，努力工作謀生，屢向家人索討金錢，家人不從竟持剪刀刺傷胞
    兄，所幸傷害不深始未釀成大禍，於本院審理時仍未見悔意，告訴人已與被告達
    成和解，被告僅係開立本票分期給付，尚未實際支付賠償金等一切情狀，量處如
    主文第二項所示之刑。另扣案之剪刀一把係被告家人所有並供裁縫所用，並非被
    告所有，本院爰不另宣告沒收，附此敘明。
三、據上論斷，應依刑事訴訟法第三百六十九條第一項前段、第三百六十四條、第二
    百九十九條第一項前段、刑法第二百七十七條第一項、第四十七條、第四十一條
    第一項前段，罰金罰鍰提高標準條例第一條前段、第二條，判決如主文。
本案經檢察官丙○○到庭執行職務。
中      華      民      國      九十三      年      九    月    十六    日
                                    臺灣高等法院臺中分院刑事第八庭
                                          審判長法  官  羅  得  村
                                                法  官  黃  文  進
                                                法  官  陳  毓  秀
右正本證明與原本無異。
不得上訴。
          書記官  蕭  玉  真
中      華      民      國      九十三   年       九      月    十七    日
附錄本案論罪科刑主要法條：
刑法第二百七十七條第一項
傷害人之身體或健康者，處三年以下有期徒刑、拘役或一千元以下罰金。
                                                                        Ｒ
